臺灣高雄地方法院刑事判決
111年度審易字第5號
公  訴  人  臺灣高雄地方檢察署檢察官
被      告  黃偉誠


上列被告因恐嚇等案件，經檢察官提起公訴（110年度偵字第107
11號），本院判決如下：
    主  文
黃偉誠犯恐嚇危害安全罪，處有期徒刑陸月，如易科罰金，以新
臺幣壹仟元折算壹日。
其餘被訴部分無罪。
    事  實
一、黃偉誠與黃○○（年籍詳卷）為同事關係，因不甘黃○○與其分
    手，為逼迫黃○○與蔡○○（年籍詳卷）離婚，以挽回黃○○，竟
    基於恐嚇危害安全之單一犯意，自民國109年5月起至同年10
    月間，在不詳地點，接續①以LINE傳送【附表】編號一、二
    之訊息予黃○○；②以LINE傳送【附表】編號二九之訊息予蔡○
    ○；③在黃偉誠個人之LINE張貼如【附表】編號二三至二五、
    三二至三四所載之內容；④在黃偉誠臉書網頁張貼如【附表
    】編號三至二二、二六至二八、三十至三一、三五至三七所
    載之內容，以加害黃○○、蔡○○名譽之意，使黃○○、蔡○○因此
    心生畏懼，致生危害於安全。
二、案經黃○○、蔡○○訴請臺灣高雄地方檢察署檢察官偵查起訴。
    理  由
甲、有罪部分：
壹、證據能力部分：
    按被告以外之人於審判外之陳述，雖不符刑事訴訟法第159
    條之1至第159條之4之規定，而經當事人於審判程序同意作
    為證據，法院審酌該言詞陳述或書面陳述作成時之情況，認
    為適當者，亦得為證據，刑事訴訟法第159條之5第1項定有
    明文。查：檢察官、被告對於有罪部分所引用之審判外言詞
    或書面陳述，均明示同意有證據能力（見審易字卷第73頁）
    ，本院審酌該具有傳聞證據性質之證據，其取得過程並無瑕
    疵，與待證事實具有關聯性，證明力非明顯過低，以之作為
    證據係屬適當，認俱得為證據。
貳、認定有罪犯罪事實所憑之證據及理由：
  ①訊據被告黃偉誠固不諱言有於前揭時、地，傳送【附表】編
　  號一至三七之內容等情（見審易卷第83頁），惟否認有何恐
　  嚇之犯意，辯稱：當時為情緒發言，造成告訴人的想法有比
　  較不好，沒有什麼惡意，是激怒的情緒等語（見審易卷第87
　  頁）。經查：
一、被告曾於【附表】所示時、地，傳送【附表】所示內容與黃
    ○○或蔡○○或張貼文章等情，有LINE貼文、臉書網頁附卷可查
    （詳如【附表】之出處欄），且為被告所不否認之事實，此
    部分應堪認定為真。
二、被告以前詞置辯，故本案有疑義，應予審究者，厥為：被告
    傳送【附表】所示內容與黃○○或蔡○○，或張貼該等文章，是
    否有恐嚇黃○○或蔡○○，而危害黃○○或蔡○○之名譽？本院說明
    得心證之理由如下：
㈠、觀之被告傳送如【附表】所示之內容，屢屢以要公開不雅照
    、或曝光其與黃○○之不倫關係，抑或是讓蔡○○戴綠帽等訊息
    ，而此等內容皆有妨害黃○○或蔡○○之名譽。
㈡、特別由①【附表】編號十七，被告明白寫出「那就讓妳因為婚
    外情，宣揚到妳離婚、失去小孩。」文字，彰顯出被告知悉
    其與黃○○之關係曝光，將會危害黃○○之名譽，導致黃○○與蔡
    ○○離婚，甚至失去小孩；②【附表】編號二一「回到我身邊
    ，還是要任性鬧到曝光丟臉丟面子，希望妳自己認真好好想
    想～」、「就徹底曝光，就看誰頭比較綠」，益證被告知悉
    其與黃○○之關係曝光，黃○○會丟臉、丟面子，蔡○○會覺得戴
    綠帽；③【附表】編號三四，「帶綠帽對你自己的面子多丟
    臉」，顯見被告知悉公開其與黃○○之關係，蔡○○會丟臉等情
    ，再再證明被告主觀上知悉曝光其與黃○○之關係，將會對黃
    ○○或蔡○○之名譽造成危害，是以被告前揭辯稱：沒有什麼惡
    意，是激怒的情緒云云，實屬卸責之詞。
三、綜上，被告恐嚇黃○○或蔡○○乙節事證明確，是以被告犯行，
    堪予認定，應依法論科。
參、論罪部分：
一、核被告黃偉誠所為，係犯刑法第305條之恐嚇危害安全罪。
二、①被告於【附表】編號一至二八、三十至三七所示時間，持
    續恐嚇黃○○，或於【附表】編號二三至二五、二九、三二至
    三四，持續恐嚇蔡○○之行為，因恐嚇事由相同，被告顯係出
    於同一犯意，各行為之獨立性較為薄弱，應視為法律上之接
    續一行為。②被告以一行為，同時侵害黃○○、蔡○○之法益，
    而觸犯恐嚇危害安全罪，為想像競合犯，應依刑法第55條規
    定，從一重之恐嚇危害安全罪論處。
肆、科刑部分：
    本院審酌被告僅因欲挽回與黃○○之感情，期待黃○○與蔡○○兩
    人離婚，竟屢屢傳送或張貼【附表】所示內容，造成黃○○、
    蔡○○擔心其等名譽受損，所受之精神上損害甚大，被告之動
    機及行為均可議。再者，被告傳送【附表】所示恐嚇內容之
    次數不少，肇致黃○○或蔡○○之心裡壓力亦大；且被告對於傳
    送【附表】之內容，竟僅認為其沒有什麼惡意，是激怒的情
    緒，彰顯被告毫無悔意之犯後態度。惟考量被告先前無刑案
    素行，有臺灣高等法院被告前案紀錄表1份存卷可憑；兼衡
    以被告於本院審理時自述之智識程度、家庭經濟狀況等一切
    情狀，量處如主文所示之刑及易科罰金之折算標準。　　
乙、無罪部分
一、起訴意旨另認：被告黃偉誠明知不得無故竊錄他人非公開之活
    動、身體隱私部位，竟基於妨害他人秘密之犯意，於109年1
    月11日晚間，在不詳地點，以手機拍攝黃○○與其視訊過程中
    ，黃○○向其裸露身體隱私部位胸部及私密處。嗣黃偉誠於10
    9年5月12日，在臺中市○○區○○路000號辦公室出示其拍攝之
    部分照片，並向黃○○稱尚有其他不雅照，黃○○始悉上情，因
    認被告涉嫌刑法第315條之1第2款無故以照相竊錄他人非公開
    之活動及身體隱私部位罪嫌。
二、①按犯罪事實應依證據認定之，無證據不得認定犯罪事實；
    不能證明被告犯罪者，應諭知無罪之判決，刑事訴訟法第15
    4條第2項、第301條第1項分別定有明文。②又事實之認定，
    應憑證據，如未能發現相當證據，或證據不足以證明，自不
    能以推測或擬制之方法，為裁判基礎；且認定犯罪事實所憑
    之證據，雖不以直接證據為限，間接證據亦包括在內，然而
    無論直接證據或間接證據，其為訴訟上之證明，須於通常一
    般之人均不致有所懷疑，而得確信其為真實之程度者，始得
    據為有罪之認定，倘其證明尚未達到此一程度，而有合理之
    懷疑存在而無從使事實審法院得有罪之確信時，即應由法院
    為諭知被告無罪之判決（最高法院40年台上字第86號判例、
    76年台上字第4986號判例意旨參照）。③復按被害人關於被
    害經過之陳述，常意在使被告受刑事訴追，其證明力自較無
    利害關係之一般證人之證言薄弱，依刑事訴訟法第156條第2
    項規定之相同意旨，自應認有補強證據之必要，以增強其陳
    述之憑信性。而此之補強證據，係指與構成犯罪事實具有關
    聯性，毋需依附於被害人之陳述即足以證明待證事實之一部
    或全部，而具有獨立之證據價值而言；且必被害人證述之被
    害經過與供為擔保之補強證據，俱無瑕疵可指，始足據為判
    決之基礎。若證據本身存有瑕疵，在瑕疵未究明前，事實審
    法院仍採為有罪之根據，則其自由判斷之職權行使，即不得
    謂非逾越範圍，最高法院101年台上字第6092號判決意旨可
    資參照。④檢察官對於起訴之犯罪事實，應負提出證據及說
    服之實質舉證責任。倘其所提出之證據，不足為被告有罪之
    積極證明，或其指出證明之方法，無從說服法院形成被告有
    罪之心證，基於無罪推定之原則，自應為被告無罪判決之諭
    知（最高法院92年台上字第128號判例意旨參照）。
三、檢察官認被告黃偉誠涉有前揭罪嫌，係以證人黃○○、蔡○○於
    偵訊時之證述；被告於臉書、LINE發布之貼文，及被告與蔡
    ○○之對話內容，為其論據。
四、被告黃偉誠堅詞否認有何無故以照相竊錄他人非公開之活動
    及身體隱私部位罪嫌，辯稱：我沒有偷拍黃○○的私密照，也
    沒有黃○○的不雅照，因為蔡○○一直激怒我說有私密照及不雅
    照，我只是順應他而已等語（見審易卷第83頁、第85頁；他
    字卷第91頁）。
五、經查：
㈠、證人蔡○○於檢察事務官詢問時證稱：在我們臺中市的辦公室
    内，黃偉誠給我看了4、5張我太太視訊截圖照片，内容是我
    太太頭像、胸部及她的私密處照片，我問黃偉誠你們有多好
    ，他就說他們有多好；看了我太太裸體照片，約4、5張，第
    1張是純頭像，第2、3張是胸部，有露點，但胸部露點照沒
    有頭像，是解開内衣，將内衣往上拉，露出胸部，有背景，
    是我跟我太太臥室，剩下的照片是我太太的下體照，有露毛
    ，我太太躺在床上，因為視訊鏡頭只拍到下體，沒有拍到我
    太太的臉，但背景就是我跟我太太的臥室等語（見他字卷第
    69頁、第90頁）。然證人蔡○○為黃○○之夫，為遭被告恐嚇將
    散布黃○○不雅照之被害人，依據最高法院101年台上字第609
    2號判決意旨，其證述需有補強證據。
㈡、證人黃○○於檢察事務官詢問時證稱：他在臺中市的辦公室給
    我看一張我的不雅照螢幕截圖畫面，這個畫面只有我的頭部
    ，沒有其他部份，但他有跟我說還說他還有其他不雅照，是
    後來他把我私密部位的不雅照給我先生看，我才確定黃偉誠
    有偷拍我等語（見他字卷第68頁），是以證人黃○○並未看到
    被告有偷拍其私密部位之照片，亦是聽聞蔡○○陳述後，才認
    為被告有偷拍其私密照片。又從【附表】所示之內容可知，
    被告極欲挽回黃○○，衡情，倘被告握有黃○○之私密照，豈未
    出示與黃○○觀看，使黃○○就範，故黃○○前揭證述亦無法補強
    證人蔡○○前揭證述內容。
㈢、觀之蔡○○提出被告與蔡○○前往會議室談話之對話譯文內容（
    見他字卷第21頁至第28頁），其間蔡○○屢屢要被告拿出證據
    ，但被告給予看截圖時，是表示：她很開心吧等語（見他字
    卷第25頁），且被告並稱是手機截圖等節（見他字卷第26頁
    ）有對話譯文1份存卷可查，是以被告給蔡○○觀看者，是否
    為黃○○私密照？抑或是被告先給予蔡○○看黃○○之頭部照片，
    另再給蔡○○看其截圖他人之私密照？使蔡○○心生怨懟，遂其
    希望黃○○與蔡○○離婚，而讓黃○○與其在一起之目的，不無疑
    義。
㈣、再者，本案並無任何黃○○之私密照片或檔案在卷，可供認定
    被告有竊錄黃○○非公開之活動或身體隱私部位；又被告於臉
    書、LINE發布如【附表】之貼文，雖屢屢表示握有黃○○之私
    密照，卻從未張貼或出示其所謂黃○○之私密照與黃○○觀看；
    佐以被告有意激怒蔡○○，以遂其欲黃○○、蔡○○離婚之動機，
    實難單憑證人蔡○○前揭證述，在無其他證據補強之情況下，
    遽認被告有竊錄黃○○非公開之活動或身體隱私部位之行為。
六、綜上，檢察官提出之各項證據，猶不足為被告有竊錄黃○○非
    公開之活動或身體隱私部位之證明，尚有合理之懷疑存在。
    本院復查無其他積極證據足以證明被告確有檢察官所指上開
    犯行，此部分既不能證明被告犯罪，揆諸前揭法條、判決意
    旨，應為被告此部分為無罪之諭知。
據上論斷，應依刑事訴訟法第299條第1項前段、第301條第1項，
刑法第305條、第55條、第41條第1項前段，刑法施行法第1條之1
第1項，判決如主文。
本案經檢察官李侑姿提起公訴，檢察官范文欽到庭執行職務。
中　　華　　民　　國　　111 　年　　3 　　月　　8 　　日
                  刑事第五庭    法　官  陳川傑
以上正本證明與原本無異。
如不服本判決應於收受判決後20日內向本院提出上訴書狀，並應
敘述具體理由。其未敘述上訴理由者，應於上訴期間屆滿後20日
內向本院補提理由書(均須按他造當事人之人數附繕本)「切勿逕
送上級法院」。
因疫情而遲誤不變期間，得向法院聲請回復原狀。
中　　華　　民　　國　　111 　年　　3 　　月　　8 　　日
                                書記官  王翌翔

附錄本案論罪科刑之法條全文：
中華民國刑法第305條
以加害生命、身體、自由、名譽、財產之事恐嚇他人，致生危害
於安全者，處2年以下有期徒刑、拘役或9千元以下罰金。
【附表】
編號   時     間    恐嚇方式     內        容   出  處  一 109年5月25日 以LINE傳送訊息予黃○○ 也會挑一頂綠到發亮的帽子送到辦公室給他（告證3） 見他字卷第31頁。  二 109年6月9日  以LINE傳送訊息予黃○○ 黃：你要必要拿我們之前不倫的男女關係跟你偷拍我那些不雅的照片來強迫我離婚及威脅我嗎？ 被告：…妳跟菜渣不是打算要讓事情曝光了嗎？我可是都打算好要成全你們的願望了啊。…你們就等曝光吧，而且曝光這件事我絕對不會讓你們等太久。 （告證3編號5、6） 見他字卷第31頁。  三 109年5月29日  被告臉書貼文 我把你當公主寵你不要，卻選擇讓自己陷入有污點的婚姻裡，當個被人指指點點閒言言語的女主角才開心？ （告證4編號1） 見他字卷第33頁。  四 109年6月3日  被告臉書貼文 如果用我和妳的收藏照當手機桌布頁面這樣曝光法是不是會比較快 （告證4編號2） 見他字卷第33頁。  五 黃○○於109年6月12日之截圖  被告臉書貼文 如果寧可曝光，也不離哪意思是說妳不在乎，所謂的不雅照也分享讓妳的好同事，和再動物園哪些很要好的好朋友，一起觀賞囉！ （告證4編號3） 見他字卷第34頁。  六 不詳 被告臉書貼文 看著哪些不雅照、情色照、綠帽照，一照三證 (告證4編號3) 見他字卷第34頁。  七 109年6月4日  被告臉書貼文 還是妳認為我不敢放棄妳，不敢把妳我的事情攤牌曝光？…妳想當風雲人物，也是妳自己選擇的…單純的《離》妳跟渣不要，那就不要等事情曝光後，才後悔自己現在的決定 （告證4編號4） 見他字卷第34頁。  八 黃○○於109年6月12日之截圖 被告臉書貼文 視訊裡情色互動。。等等的親密行為…照片原本只是我自己想收藏在沒有妳陪伴的日子，想你的時候可以看看回憶而已，真的沒有想過要用來外流威脅妳，但就是因為感受妳越來越逃避我…讓我更加憎恨的覺得妳把我們2人的感情當什麼… （告證4編號5） 見他字卷第35頁。  九 黃○○於109年6月12日之截圖 被告臉書貼文 甚至犧牲妳說的不雅照，都被看光光嘛？…留住這些秘密還有什麼意義…就讓它隨風飛走到處去曝光了。 （告證4編號6） 見他字卷第35頁  十 109年6月14日  被告臉書貼文 妳懂什麼是散布嗎？難道拿著自己手機給人看手機裡的畫面影像，也算散布哦？自己想想吧 （告證4編號7） 見他字卷第36頁 十一 109年6月15日  被告臉書貼文 哪曝光後。相對的妳就等於在傷害渣的面子。。傷害自己的餘生。 妳自己一個人怎麼面對家人的不諒解，同事間的輿論壓力。。 （告證4編號8） 見他字卷第36頁 十二 109年6月16日  被告臉書貼文 我希望在還沒全面曝光前，妳能回心轉意回到我身邊。…不然我也絕對會照我的方式，慢慢讓事情曝光而已。 （告證4編號9） 見他字卷第37頁 十三 109年6月20日  被告臉書貼文 起碼不是用最失控的方式對外人和同事間，高調曝光那樣難堪吧。 （告證4編號10） 見他字卷第37頁 十四 109年6月23日  被告臉書貼文 曝光公開我和妳的這段情，也證實他被戴綠帽的事實。所有可以曝光的這件事的地方，我也都會專程跑一趟去公開，我也會覺得值得。。 （告證4編號11） 見他字卷第38頁 十五 109年6月25日  被告臉書貼文 我也希望妳自己想想看吧，妳讓他戴綠帽的事，如果讓你身邊的家人友人左營公婆知道此事情，妳會有多難去面對，多難做人，還有他會多沒面子，再說左營公婆還會接受你這個媳婦嘛？逯是妳之前自己說的上演浸豬籠洗門風的戲碼。 …因為除了妳自己回頭來找我，誰也沒權阻止我公開這一切。 （告證4編號12） 見他字卷第38頁 十六 109年6月26日  被告臉書貼文 如果你要逼我當渣男，要借我之手讓菜被笑戴綠帽，我也只能答應妳 （告證4編號13） 見他字卷第39頁 十七 109年6月28日  被告臉書貼文 那就讓妳因為婚外情，宣揚到妳離婚失去小孩 （告證4編號15） 見他字卷第40頁 十八 109年7月3日  被告臉書貼文 還是妳跟他認為一直這樣下去，事情就不會曝光是嘛？ （告證4編號16） 見他字卷第40頁 十九 109年7月4日  被告臉書貼文 到時候如果照片，被妳公公婆婆看過了，妳會比較現在開心嗎?…最後我們的事在同事間傳開了，照片都被看過了…就會比較有面子嘛！！ （告證4編號17） 見他字卷第41頁 二十 109年7月2日  被告臉書貼文 是要搞定離婚回頭找我了沒。難道是沒鬧到曝光心不死嘛？還是想要讓自己名氣，一舉超越樓上風雲人物嘛。。 （告證4編號18） 見他字卷第41頁 二一 109年6月15日  被告臉書貼文 說真的曝光之後，對你而言妳認為未來的長痛，不值得你珍惜眼前的短痛，留在我身邊嘛？ …結果妳不好好處理離婚，卻選擇要讓事情走向攤牌曝光的方向。 …回到我身邊，還是要任性鬧到曝光丟臉丟面子，希望妳自己認真好好想想～。 …等時機到了，就徹底曝光，就看誰頭比較綠，看誰臉比較臭。。 對妳的承諾，我會自己去完成。《攤牌曝光》 妳希望我跟他們一樣《毀滅性的爆料》嘛？ （告證4編號19-23、28） 見他字卷第42頁至第44頁 二二 109年7月26日  被告臉書貼文 就請妳自己帶著這句《不打擾》，跟我拿給渣看得視訊畫面，跟我們的親密關係…回去跟妳娘家，還有渣男夫家公婆解釋吧。最後還有同事間的閒言閒語八卦。 （告證4編號24） 見他字卷第44頁 二三 109年7月19日  被告LINE貼文 今天我敢承認讓它看點點照，我還會不敢讓不相關的人照嗎？反正到時候，也是開心看照說笑，聊八卦而已。 （告證4編號25） 見他字卷第45頁 二四 109年7月24日  被告LINE貼文 我也會鐵了心，讓一切都曝光。到時候，我給它看得綠帽證據我也會毫不保留用一樣的方式曝光給同事看。 （告證4編號26） 見他字卷第45頁 二五 109年8月1日（見他字卷第125頁，可知為上開日期，起訴書誤載為109年8月10日） 被告LINE貼文 還是婊哥也希望我分享再會議室看的圖像，也分想給大家看嗎？ （告證4編號27） 見他字卷第46頁 二六 109年8月7日  被告臉書貼文 …，而照片我也會親自將手機畫面專程送到高雄給妳公婆看。最後分享同事。 （告證4編號29） 見他字卷第47頁 二七 109年5月26日  被告臉書貼文 還有半天的時間，希望不要後悔自己選擇成為風雲人物與被羊笑的決定。 （告證4編號30） 見他字卷第47頁 二八 109年10月13日翻拍  被告臉書貼文 有人要逼我當渣男，我什麼也不用說，用一個親密互動像，來成全它的要求，一切就曝光了。 （告證4編號31） 見他字卷第48頁 二九 109年8月15日 109.8.15 被告傳送LINE訊息予蔡○○ 你們倆人現在是打算，要單純的方式離婚辦一辦分開結束…也為自己留著被帶綠帽的面子。…還是要下個月生日前，讓客兄放棄等待，去曝光一切給大家閒言閒語看笑話談八掛。 …到時候（鴨子圖示）跟客兄他們歡樂的視訊氣氛，（鴨子圖示）的客兄也會分享去給（鴨子圖示）遠在南部的公公婆婆一起參與感受看看當時的歡樂氣氛要嘛？ （告證5） 見他字卷第49頁 三十 109年7月21日  被告臉書貼文 越南渣要看綠帽證據，我也給你看了，它還不放手離開。是想讓我的女人受重傷的意思嘛？？真不愧本性就是天生的渣 （告證6編號1） 見他字卷第51頁 三一 109年7月28日  被告臉書貼文 反正它不放手簽字離開妳，…它想丟臉想被笑帶綠帽，我就成全它。。 （告證6編號2） 見他字卷第51頁 三二 109年7月19日  被告LINE貼文 既然有人不願意配合。那它的女人跟我啪啪過，原來被帶綠帽比單純離婚，還有面子。今天我敢承認讓它看點點照，我還會不敢讓不相關的人照嗎？反正到時候，也是開心看照說笑，聊八卦而已。 （告證6編號3） 見他字卷第53頁 三三 109年8月1日  被告LINE貼文 希望婊哥幫忙成全，幫忙完成女孩的承諾。成全我們平息成為讓大眾輿論，同事間，閒言閒語的焦點話題吧。還是婊哥也希望我分享再會議室看的圖像，也分享給大家看嗎？ （告證6編號4） 見他字卷第52頁 三四 109年7月30日  被告LINE貼文 就當我為了他，拜託你自己放手離婚離開她，成全我們倆人好嘛？…帶綠帽對你自己的面子多丟臉，我想這些你應該也都想過了吧？難道希望我再會議室拿給你看的一切證明，也共享給你們的家人，給大家一起看嘛？ （告證6編號5） 見他字卷第53頁 三五 109年5月20日  被告臉書貼文 過了一週了，不想綠，就把屬於我的哪個她，還給我 （告證6編號6） 見他字卷第53頁 三六 109年5月27日 被告臉書貼文 不要後悔你們渴望想當風雲人物的決心，和被帶綠帽的野心 （告證6編號7） 見他字卷第54頁 三七 109年5月27日  被告臉書貼文 情色視訊讓你綠到發亮，菜渣 （告證6編號8） 見他字卷第55頁